【裁判字號】    97,破,57
【裁判日期】    970923
【裁判案由】    宣告破產
【裁判全文】
臺灣高雄地方法院民事裁定                97年度破字第57號
聲  請  人  甲○○
                        之1
上列聲請人聲請宣告破產事件，本院裁定如下：
    主  文
聲請駁回。
聲請程序費用由聲請人負擔。
    理  由
一、聲請意旨略以：聲請人前因所經營之脈甦工業有限公司（下
    稱脈甦公司）經營不善、週轉不靈，為維護公司商譽，遂先
    將預定償還銀行之款項挪為還清廠商貨款之用，嗣後公司倒
    閉，聲請人因此累積巨額債務達新台幣（下同）21,613,532
    元，而聲請人現僅有現金605,000 元及價值各80,000元之汽
    車2 部，故聲請人之資產已不足清償債務，爰依破產法第1
    條、第57條及第58條之規定，請求宣告聲請人破產等語。
二、按法院就破產之聲請，應依職權為必要之調查，倘債務人確
    係毫無財產可構成破產財團，或債務人之財產不敷清償破產
    財團之費用及財團之債務，無從依破產程序清理其債務時，
    得以無宣告破產之實益，裁定駁回聲請。而破產乃債務人於
    經濟發生困難，無力對全體債權人為清償時，由法院介入，
    強制將債務人之全部財產依一定程序為變價及分配，使全體
    債權人得以公平受償之一般執行程序，倘可預見破產程序進
    行之結果，多數債權人之普通債權毫無機會獲得公平滿足者
    ，則破產程序之進行即無實益可言，於此情形，如仍進行破
    產程序，即與破產制度本旨有違，法院應不予准許。
三、經查：
  (一)聲請人主張積欠如附表所示華南商業銀行等債權人之債務共
    計21,613,532元，縱認為真，而聲請人所餘資產，依聲請人
    所述，僅有現金605,000 元及價值各80,000元之汽車2 部，
    惟聲請人並未提出該筆現金及其名下汽車2 部現市價各為80
    ,000 元 之證明資料，且經本院發函命聲請人補正該筆現金
    及汽車市價之證明資料，聲請人於97年4 月18日收受本院上
    開函文，此有本院送達證書1 份在卷可憑（本院卷第21頁）
    ，然聲請人迄今仍未提出證明資料以供本院審酌，則聲請人
    陳述其尚有上開現金可供構成破產財團等語，已難採信。況
    依固定資產耐用年數表顯示，汽車之耐用年數僅5 年，然聲
    請人所有車號J7-0585 號自小客車係於85年4 月間出廠，使
    用迄今已逾12年，有行車執照影本附卷可稽（本院卷第11頁
    ），已難認該汽車有何殘餘價值；至另部聲請人所有0596-X
    B 自小客車，雖係於94年間出廠，亦有行車執照影本附卷可
    稽（本院卷第12頁），但聲請人並未提出任何足資證明該車
    仍有市價80,000元價值之證明文件，且縱認該車確如聲請人
    所主張尚值市價80,000元，然聲請人除該部市價80,000元之
    汽車外，並無其他財產足供組成破產財團，應堪認定。
  (二)又依目前破產實務，破產管理人之報酬最少約需40,000元，
    且破產程序須召開債權人會議、出售資產、分配破產財團等
    事宜而通常需時1 年仍無法終結，則以最低之破產處理期間
    1 年計，此期間依法應列財團費用而因基本生存所需致無從
    拋棄之破產人應支出之必要生活費用，依行政院主計處公布
    之95年度家庭收支調查報告記載，高雄市每人每月消費支出
    平均為17,425元，是若宣告聲請人破產，於破產處理期間聲
    請人及其家屬所應支出之必要生活費用，即為209,100 元（
    17,425*12 ＝209,100） ，則聲請人縱有上開金額之財產，
    於扣除破產管理人之報酬40,000元及其必要生活費用209,10
    0 元後，已無任何餘額可供構成破產財團，揆諸上開說明，
    本件自無宣告破產之實益及必要，聲請人聲請宣告破產自無
    理由，應予駁回。
四、依破產法第5 條、民事訴訟法第95條、第78條、裁定如主文
    。
中    華    民    國    97    年    9     月    23    日
                  民事第一庭  法  官  劉惠娟
正本係照原本作成。
如對本裁定抗告須於裁定送達後10日內向本院提出抗告狀。
中    華    民    國    97    年    9     月    23    日
                              書記官  王高山


司法院資訊處製作；財團法人民間司法改革基金會備份。
